【裁判字號】    97,交抗,354
【裁判日期】    970704
【裁判案由】    聲明異議
【裁判全文】
臺灣高等法院高雄分院刑事裁定         97年度交抗字第354號
抗  告  人
即受處分人  甲○○
上列抗告人因交通違規聲明異議案件，不服臺灣高雄地方法院中
華民國97年4 月14日裁定（97年度交聲字第343 號），提起抗告
，本院裁定如下：
    主  文
抗告駁回。
    理  由
一、抗告意旨略以：提出抗告理由如下：（一）原審訊問証人陳
    姵羽時，未就案發時安全帽、雨衣之擺放位置予以詰問，致
    未能証明抗告人甲○○之機車確曾被搬動過，因案發地點店
    家囂張貼出不准公眾停車之字句，致使抗告人甲○○迫於無
    奈機車擠於有限之騎樓地停車，機車是遭不明人士移出合法
    停車位內，且拖吊前，未聽見拖吊前之廣播。（二）該地有
    其他車輛未按照高雄市整理機器腳踏車、慢車、攤架停放秩
    序實施要點停放，未見舉發拖吊，可見是有圖利他人，雙重
    標準。（三）抗告人甲○○之車輛領出拖吊場後發現有燈罩
    破損及磨損，而告訴拖吊業者毀損及賠償，又抗告人甲○○
    檢舉路霸，至今未見處理。（四）抗告人甲○○向高雄市交
    通違規案件審議委員會提出審議申請，未見其做出合議制核
    定。（五）舉發通知單上送達日為96年9 月24日，交通裁決
    為97年1 月7 日，依據道路交通管理事件統一裁罰基準及處
    理細則第44條，已超過3 個月期間，其裁決處分實難認為合
    法等語。
二、經查：抗告人即受處分人甲○○駕駛車牌號碼XVD-269 號重
    型機車，於民國（以下同）96年9 月24日下午7 時25分許，
    在高雄市○○路、文武路之騎樓地未依規定位置、方式停放
    車輛，經高雄市政府警察局交通警察大隊拍照並掣單舉發，
    抗告人甲○○所駕駛之機車，於受拖吊時，其停放位置確實
    於上開騎樓地內排，而未依規定位置、方式停放一節，有高
    雄市政府警察局交通警察大隊所拍攝之照片3 張附卷可稽（
    見原審卷第43-45 頁），抗告人甲○○雖辯稱：我的機車係
    遭不明人士移出，有友人陳姵羽可以作證云云，惟證人即當
    日陪同其違規地點修電腦之友人陳姵羽於原審陳稱：當天我
    與受處分人各騎一台機車，我自己的機車停在騎樓外馬路，
    因為時間太久了，我只記得受處分人停在騎樓地，不記得其
    停放位置是在內排或外排等語，是陳姵羽證言並不足作為有
    利於抗告人甲○○之認定。又抗告人甲○○另稱機車是遭不
    明人士移出合法停車位內，惟抗告人甲○○未能舉証以實其
    說，仍不能為其有利之証明。按汽車駕駛人停車時，有停車
    時間、位置、方式、車種不依規定者，處新臺幣（下同）60
    0 元以上1,200 元以下罰鍰，道路交通管理處罰條例第56條
    第1 項第9 款定有明文。本件抗告人甲○○之機車違規停放
    ，有照片可証，從而原處分機關以抗告人甲○○機車違規停
    放，依道路交通管理處罰條例第56條第1 項第9 款規定，裁
    處抗告人甲○○罰鍰600 元，並無不合，原審駁回其聲明異
    議，並說明抗告人甲○○另稱車輛領出拖吊場後發現有燈罩
    破損及磨損，已告訴拖吊業者毀損及賠償，又檢舉附近商家
    不准停車之路霸未見處理，此與其機車是否違規停放無涉，
    又說明高雄市交通違規案件審議委員會於抗告人甲○○提出
    審議申請後，於第54次會議中，就其之申請案例於會議中討
    論並為決議，並無抗告人甲○○所述置之不理之情形，及說
    明處罰機關如未遵守3 個月裁決之期限，在行政管理上縱有
    缺失之處，仍未生失權效果，尚難指為違法等之理由，亦核
    無違誤，其抗告為無理由，應予駁回。
三、據上論結，應依道路交通案件處理辦法第26條，刑事訴訟法
    第412 條裁定如主文。
中    華    民    國    97    年    7     月    4     日
                    刑事第六庭    審判長法  官  王憲義
                                        法  官  邱永貴
                                        法  官  張盛喜
以上正本證明與原本無異。
不得再抗告。
中    華    民    國    97    年    7     月    4     日
                                        書記官  黃一秋


司法院資訊處製作；財團法人民間司法改革基金會備份。
